臺灣基隆地方法院基隆簡易庭小額民事判決
110年度基小字第1425號
原      告  楊吳鵬  

被      告  黃義硯  

上列當事人間請求給付租金等事件，本院於民國110年9月27日言
詞辯論終結，判決如下：
    主  文
被告應給付原告新臺幣陸萬貳仟貳佰零參元。
訴訟費用新臺幣壹仟元由被告負擔。
本判決得假執行，但被告如以新臺幣陸萬貳仟貳佰零參元為原告
預供擔保，得免為假執行。
    事實及理由
一、原告起訴主張：
    被告自民國105年10月起向原告承租基隆市○○區○○路000號4
    樓R4室(下稱系爭房屋)，每月租金新臺幣(下同)4,500元，
    租約1年，期滿兩造無意見則自動續約，迄至107年12月31日
    止，被告尚積欠72,077元未清償，後兩造於108年3月13日就
    系爭房屋重新簽定房屋租賃契約(下稱系爭租賃契約)，租賃
    時間自107年12月31日起至108年3月17日止，每月租金仍為4
    ,500元，公共費用另計，並於系爭租賃契約加註被告尚積欠
    前揭金額(即72,077元)，被告並在該加註後簽名。嗣108年4
    月5日被告以通訊軟體LINE通知原告已搬離系爭房屋，惟扣
    除被告已給付之3萬元，被告尚積欠原告62,203元〈計算式：
    72,077元＋4,500元×4月＋公共費用2,126元＝92,203元，92,20
    3元－30,000元＝62,203元)，屢經催討均置之不理，爰提起本
    件訴訟，並聲明：⒈被告應給付原告62,203元。⒉訴訟費用由
    被告負擔。
二、被告抗辯略以：
　　原告請求的金額不對，我覺得金額應該是一、兩萬元左右而
    已。系爭租賃契約上註明107年3月尚欠72,077元之文字，在
    我簽系爭租賃契約的時候並沒有寫，是原告後來補上那些文
    字。水電費可能有欠，但並沒有欠那麼多等語。
三、本院之判斷：
  ㈠原告主張兩造就系爭房屋成立系爭租賃契約，系爭租賃契約
    已因租賃期間屆滿而終止等情，並無爭執，至於原告主張被
    告尚積欠如原告聲明所示金額之租金及應負擔之費用等情，
    則為被告所否認，並以上開情詞置辯。
  ㈡經查，系爭租賃契約第11條特別約定事項「其他：」記載：
    「至107/12/31日尚欠出租人72,077元，承租人同意本約到
    期日連同本次租金及費用按月無息償還1萬元至清償日止，
    違者依民法辦理。」等語，並緊接其下方由兩造簽名。被告
    對於其簽名之真正並無爭執，惟辯稱：此段文字係其簽名之
    後原告自行書寫，原告說沒有異議的話，就幫我在其他的部
    分簽名等語。惟觀之該段文字係以手寫記載於系爭租賃契約
    第11條「其他：」位置之後，該段文字共分6行記載完畢，
    兩造係緊接於第6行之下方簽名。則以其簽名之位置以觀，
    顯係針對該段文字特別簽名確認係屬雙方之合意。且兩造已
    另於系爭租賃契約「甲方簽名」、「乙方簽名」之欄位，及
    日期記載之後另行簽名，倘非出於確認特定內容之目的，應
    無另於該處簽名之必要。綜上各情，被告所辯：該段文字係
    其簽名後原告自行書寫，其僅係簽名確認並無其他約定事項
    云云，難以採認。是堪認該段文字確係兩造就先前積欠金額
    為確認及清償方式之約定。依該段文字記載之內容，原告主
    張被告至107年12月31日共積欠72,077元等情，可以採認。
    而系爭租賃契約自107年12月31日至108年3月17日止，約定
    每月租金4,500元，業如前述。原告主張被告於110年4月5日
    通知原告已經搬遷等情，亦為被告所無爭執。則原告主張被
    告應給付4個月之「租金及逾期遷讓房屋應給付之相當於租
    金之不當得利」（合計18,000元，即4,500元×4月），應屬
    可採。又原告主張被告應給付公共費用2,160元等情，並提
    出計算表為證，被告僅泛稱：水電可能有欠，但沒有欠那麼
    多等語，惟未具體指明所主張之積欠金額並舉證證明，所辯
    難以採認。綜上，原告主張被告應付合計92,203元（計算式
    ：72,077元＋18,000元＋2,126元＝92,203元），堪予採認。而
    依原告之主張，被告已經清償30,000元，則原告主張被告尚
    積欠62,203元等情，堪信為真。
  ㈢按當事人主張有利於己之事實者，就其事實有舉證之責任。
    但法律別有規定，或依其情形顯失公平者，不在此限。民事
    訴訟法第277條定有明文。又請求履行債務之訴，原告就其
    所主張債權發生原因之事實，固有舉證之責任，惟被告主張
    該債權已因清償而消滅，則清償之事實，應由被告負舉證之
    責任。經查，被告積欠原告62,203元等情，既經認定如前，
    被告辯稱：有分別以匯款及現金給付原告，但沒有作帳的習
    慣，不知道已經給了原告多少錢，（積欠金額）應該一、兩
    萬元而已云云，參以首揭說明，即應由被告就清償金額超過
    原告所述之30,000元之事實，舉證以實其說。惟被告並未具
    體指明並舉證證明除前揭原告所述清償之30,000元外，有何
    其他清償之事實，被告所辯自難採認。
  ㈣綜上，原告主張被告尚積欠62,203元等情，堪予認定，被告
    所辯並無可採，從而，原告依租賃及不當得利之法律關係，
    請求被告給付62,203元，為有理由，應予准許。
四、本件係適用小額訴訟程序所為被告敗訴之判決，依民事訴訟
    法第436條之20規定，應依職權宣告假執行。並依職權宣告
    被告預供擔保得免為假執行。
五、訴訟費用即第一審裁判費1,000元由被告負擔。
六、據上論結，本件原告之訴為有理由，依民事訴訟法第436條
    之23、第436條之19第1項、第436條之20、第436條第2項、
    第385條第1項前段、第392條第2項、第78條、第87條第1項
    判決如主文。
中　　華　　民　　國　　110 　年　　10　　月　　18　　日
                  基隆簡易庭  法  官  高偉文
以上正本係照原本作成。
對於本件判決如有不服，應於收受送達後20日內向本院提出上訴
書狀，上訴於本院合議庭，並按他造當事人之人數附具繕本。
當事人之上訴，非以判決違背法令為理由不得為之，上訴狀應記
載上訴理由，表明下列各款事項：
(一)原判決所違背之法令及其具體內容。
(二)依訴訟資料可認為原判決有違背法令之具體事實。
如委任律師提起上訴者，應一併繳納上訴審裁判費。
中　　華　　民　　國　　110 　年　　10　　月　　18　　日
                              書記官   蕭靖蓉